【裁判字號】    97,再,2
【裁判日期】    980324
【裁判案由】    賭博
【裁判全文】
臺灣臺南地方法院刑事判決                 97年度再字第2號
上  訴  人
即  被  告  甲○○
上列上訴人因賭博案件，不服本院96年度簡字第2517號中華民國
96年8月20日第一審判決（檢察官聲請簡易判決處刑案號：96 年
度營偵字第786號），提起上訴，本院管轄之第二審合議庭判決
（96年度簡上字第516號）確定後，被告聲請再審，經本院管轄
之第二審合議庭裁定予以准許，茲再判決如下：
    主  文
上訴駁回。
    事  實
一、甲○○基於意圖營利賭博之犯意，自民國96年4月底某日起
    ，在臺南縣新營市○○街71號住處，設置俗稱「六合彩」簽
    賭站，提供該處為不特定人士得出入之簽賭場所，供不特定
    人士前往簽選號碼賭博財物。其經營內容係由賭客從1至49
    號碼中任選1個或多個為組合下注，每注代價新臺幣（下同
    ）80元，再以當期香港六合彩開出之各組號碼作為是否中獎
    之依據，每注簽中之賭金為「2星（2個號碼1組）」5700元
    、「3星（3個號碼1組）」57000元、「4星（4個號碼1組）
    」75萬元。其依上開方式多次聚集不特定之人簽選下注，凡
    賭客簽中者可得上開金額不等之賭金，未簽中者則彩金歸甲
    ○○所有，進而從中牟利。嗣於96年5月8日17時許，賭客乙
    ○○前往甲○○前述處所，以160元之代價向甲○○簽賭2注
    ，並將賭資交予甲○○收受。96年5月9日上午9時許，乙○
    ○以其所簽之賭注贏得5700元為由，前往甲○○上開處所索
    取其自認贏得之賭金，甲○○則認乙○○並未簽中，二人因
    而發生爭執，甲○○並因此報警處理，經警到場後扣得甲○
    ○所有之六合彩簽注單一式二份（4紙）及下注號碼統計單1
    紙。
二、案經臺南縣警察局新營分局報請臺灣臺南地方法院檢察署檢
    察官偵查後，聲請簡易判決處刑。
    理  由
一、訊據被告即上訴人甲○○對於其上開犯行坦承不諱，核與乙
    ○○於警詢時供述及於本院98年3月3日審理時證述其有向甲
    ○○簽賭之情節相符。此外，復有甲○○所有之六合彩簽注
    單一式二份（4紙）及下注號碼統計單1紙扣案可資佐證。事
    證明確，被告甲○○之犯行應堪認定。
二、核被告甲○○所為，係犯刑法第266條第1項前段之在公眾得
    出入場所賭博罪、同法第268條前段之意圖營利供給賭博場
    所罪及後段之意圖營利聚眾賭博罪。被告所犯前揭意圖營利
    供給賭博場所、意圖營利聚眾賭博及在公眾得出入場所賭博
    三罪間，係一行為觸犯數罪名，為想像競合犯，應依刑法第
    55條想像競合犯之規定，從其中情節較重之第268條後段意
    圖營利聚眾賭博罪處斷。原審以被告犯行明確，並審酌被告
    不思以正當工作獲取金錢，竟經營六合彩賭博，供人簽賭財
    物，從中獲取不法利益，並審酌其智識程度、犯罪動機、手
    段、所生危害、所得利益、犯罪情節、犯罪後之態度等一切
    情狀，逕以簡易判決判處被告有期徒刑4月及諭知易科罰金
    之折算標準以新臺幣1千元折算1日，並諭知扣案之六合彩簽
    注單4紙、下注號碼統計單1紙均沒收，認事用法並無不當或
    違法，量刑及易科罰金之折算標準亦均妥適。被告以其未為
    上開犯行為由上訴，請求撤銷原審判決，改判被告無罪云云
    ，其上訴為無理由，應予駁回。
據上論斷，應依刑事訴訟法第455條之1第1項、第3項、第368條
，判決如主文。
本案經檢察官丙○○到庭執行職務。
中    華    民    國    98    年    3    月    24    日
                  刑事第一庭   審判長法  官  林英志
                                     法  官  彭喜有
                                     法  官  林勝利
以上正本證明與原本無異。
本件不得上訴。
                                     書記官  陳世勳
中    華    民    國    98    年    3    月    24    日


司法院資訊處製作；財團法人民間司法改革基金會備份。
